# 陈版，新金融工具准则首次执行

提问人：lxch119 时间：2019-11-17 06:30:18
上市公司在新金融工具准则首次执行日， 2019 年一季度，上市公司做出公告，没有对应收账款计提做出变更，采用原来的计提方式计提坏账。
半年度后，企业自己认为目前的账龄计提不充分，想改变计提比例。
那么，如果想要更新计提比例，上市公司是否需要重新发布公告，改变公司的计提比例，对前面一季度的公告做出更正，同时对一季度、二季度和三季度的报表做出更正？
这钟情况下，上市公司可以将期初应当补充计提的减值准备，冲减留存收益。
请问：是否是这样？

回答人：chenyiwei
这种做法理论上可以，但可能实务操作中难度较大。首先需要证明该调整金额完全是由新旧准则的会计政策差异导致的，且差异金额在 2019 年年初已经存在（但当初没有及时调整），而不是 2019 年内新发生的事项导致会计估计变更。个人理解这一点的认定就会有很大难度，因为很难获取充分、适当的证据来支持这一判断。